# 请教陈老师，收入截止测试调整的销项税问题

提问人：ey_jason 时间：2020-06-30 08:05:06
陈老师您好，请教在做收入截至测试时，客户在 12 月份确认了一部分收入也开具了发票但未发货，根据会计准则我们发现在 12 月份尚不符合收入确认条件，所以审计出具调整分录调减该部分收入，那么这一部分的销项税需要一起调减吗？按照税法上开具了发票纳税义务是已经产生的，但是根据收入准则，目前是不符合收入确认条件的，请问这种审计调整是只调减收入还是收入与销项税一起调减？谢谢

回答人：chenyiwei
销项税额的确认时间依据税法规定的纳税义务发生时间，可能与会计上的收入确认时间不一致。如果虽然会计上的收入被审计冲回了，但因为已经开票，导致纳税义务已经发生，则对应的销项税额就不能冲回。